---
title: "NYCBikeProject"
author: "Laura, Felix"
date: "7 4 2020"
output: html_document
---

```{r setup, include=FALSE}
knitr::opts_chunk$set(echo = TRUE)
```

# Load Packages

```{r}
library(tidyverse)
source("Routinen/ANNUtils.r")
```


# NYC bike project

This is a master project

## Load data

```{r}
bike <- readRDS("Data/Bike_Data.rds")
weather <- read.csv("Data/weather_data_nyc_centralpark_2016(1).csv")
```

## preprocessing


### missing values

```{r}
apply(bike, 2, function(x) sum(is.na(x)))
```

Wir werden zwei DAtensätze erstellen. Bike 1 enthält keine Daten ohne Geburtsjahr und Bike 2 enthält interpolierte Geburtsjahre. So können wir später vergleichen ob die interpolation einen Einfluss auf die statistik hat.

### tidy data

### agregate data


## visualization

### heat map

### choropleth map

## analytics

### split data

### regression

### knn

#### cross validation

## prediction



## Sources
https://www.kaggle.com/mathijs/weather-data-in-new-york-city-2016
https://www.citibikenyc.com/system-data