---
title: "NYCBikeProject"
author: "Laura, Felix"
date: "7 4 2020"
output: html_document
---

```{r setup, include=FALSE}
knitr::opts_chunk$set(echo = TRUE)
```

# Load Packages

```{r}
library(tidyverse)
source("Routinen/ANNUtils.r")
```


# NYC bike project

This is a master project

## Load data

```{r}
weather <- read.csv("Data/weather_data_nyc_centralpark_2016(1).csv")
```


Lade einzelne Datensätze aus csv DAtei

```{r}

'januar <- read_csv("H:/Projekt Daten/201608-citibike-tripdata/201601-citibike-tripdata.csv")

februar <- read_csv("H:/Projekt Daten/201608-citibike-tripdata/201602-citibike-tripdata.csv")

maerz <-read_csv("H:/Projekt Daten/201608-citibike-tripdata/201603-citibike-tripdata.csv")

april <-read_csv("H:/Projekt Daten/201608-citibike-tripdata/201604-citibike-tripdata.csv")

mai <-read_csv("H:/Projekt Daten/201608-citibike-tripdata/201605-citibike-tripdata.csv")

juni <-read_csv("H:/Projekt Daten/201608-citibike-tripdata/201606-citibike-tripdata.csv")

juli <-read_csv("H:/Projekt Daten/201608-citibike-tripdata/201607-citibike-tripdata.csv")

august <-read_csv("H:/Projekt Daten/201608-citibike-tripdata/201608-citibike-tripdata.csv")

september <-read_csv("H:/Projekt Daten/201608-citibike-tripdata/201609-citibike-tripdata.csv")

oktober <-read_csv("H:/Projekt Daten/201608-citibike-tripdata/201610-citibike-tripdata.csv")

november <-read_csv("H:/Projekt Daten/201608-citibike-tripdata/201611-citibike-tripdata.csv")

dezember <-read_csv("H:/Projekt Daten/201608-citibike-tripdata/201612-citibike-tripdata.csv")'
```


## preprocessing

Leerzeichen ersetzen durch Unterstriche

```{r}
'names(januar) <- str_replace_all(names(januar), c(" " = "_"))
names(februar) <- str_replace_all(names(februar), c(" " = "_"))
names(maerz) <- str_replace_all(names(maerz), c(" " = "_"))
names(april) <- str_replace_all(names(april), c(" " = "_"))
names(mai) <- str_replace_all(names(mai), c(" " = "_"))
names(juni) <- str_replace_all(names(juni), c(" " = "_"))
names(juli) <- str_replace_all(names(juli), c(" " = "_"))
names(august) <- str_replace_all(names(august), c(" " = "_"))
names(september) <- str_replace_all(names(september), c(" " = "_"))
names(oktober) <- str_replace_all(names(oktober), c(" " = "_"))
names(november) <- str_replace_all(names(november), c(" " = "_"))
names(dezember) <- str_replace_all(names(dezember), c(" " = "_"))'
```

Spaltennamen vereinheitlichen

```{r}
'dezember <- dezember %>%

  rename(tripduration = Trip_Duration,

         starttime = Start_Time,
         stoptime = Stop_Time,
         start_station_id = Start_Station_ID,
         start_station_name = Start_Station_Name,

         start_station_latitude = Start_Station_Latitude,

         start_station_longitude = Start_Station_Longitude,

         end_station_id = End_Station_ID,

         end_station_name = End_Station_Name,

         end_station_latitude = End_Station_Latitude,

         end_station_longitude = End_Station_Longitude,

         bikeid = Bike_ID,

         usertype = User_Type,

         birth_year = Birth_Year,

         gender = Gender)

 

november <- november %>%

  rename(tripduration = Trip_Duration,

         starttime = Start_Time,

         stoptime = Stop_Time,

         start_station_id = Start_Station_ID,

         start_station_name = Start_Station_Name,

         start_station_latitude = Start_Station_Latitude,

         start_station_longitude = Start_Station_Longitude,

         end_station_id = End_Station_ID,

         end_station_name = End_Station_Name,

         end_station_latitude = End_Station_Latitude,

         end_station_longitude = End_Station_Longitude,

         bikeid = Bike_ID,

         usertype = User_Type,

         birth_year = Birth_Year,

         gender = Gender)

 

oktober <- oktober %>%

  rename(tripduration = Trip_Duration,

         starttime = Start_Time,

         stoptime = Stop_Time,

         start_station_id = Start_Station_ID,

         start_station_name = Start_Station_Name,

         start_station_latitude = Start_Station_Latitude,

         start_station_longitude = Start_Station_Longitude,

         end_station_id = End_Station_ID,

         end_station_name = End_Station_Name,

         end_station_latitude = End_Station_Latitude,

         end_station_longitude = End_Station_Longitude,

         bikeid = Bike_ID,

         usertype = User_Type,

         birth_year = Birth_Year,

         gender = Gender)'
```

Monatsweise speichern

```{r}
'saveRDS(januar, "Bike_Data_Jan.RDS")

saveRDS(februar, "Bike_Data_Feb.RDS")

saveRDS(maerz, "Bike_Data_Mrz.Rds")

saveRDS(april, "Bike_Data_Apr.RDS")

saveRDS(mai, "Bike_Data_Mai.RDS")

saveRDS(juni, "Bike_Data_Jun.RDS")

saveRDS(juli, "Bike_Data_Jul.RDS")

saveRDS(august, "Bike_Data_Aug.RDS")

saveRDS(september, "Bike_Data_Sep.RDS")

saveRDS(oktober, "Bike_Data_Okt.RDS")

saveRDS(november, "Bike_Data_Nov.RDS")

saveRDS(dezember, "Bike_Data_Dez.RDS")'
```


Daten in ein dataframe laden

```{r}
df1 <- read_rds("Data/Bike_Data_Jan.RDS")
df2 <- read_rds("Data/Bike_Data_Feb.RDS")
df3 <- read_rds("Data/Bike_Data_Mrz.RDS")
df4 <- read_rds("Data/Bike_Data_Apr.RDS")
df5 <- read_rds("Data/Bike_Data_Mai.RDS")
df6 <- read_rds("Data/Bike_Data_Jun.RDS")
df7 <- read_rds("Data/Bike_Data_Jul.RDS")
df8 <- read_rds("Data/Bike_Data_Aug.RDS")
df9 <- read_rds("Data/Bike_Data_Sep.RDS")
df10 <- read_rds("Data/Bike_Data_Okt.RDS")
df11 <- read_rds("Data/Bike_Data_Nov.RDS")
df12 <- read_rds("Data/Bike_Data_Dez.RDS")

bike <- rbind(df1, df2, df3, df4, df5, df6, df7, df8, df9, df10, df11, df12)
rm(df1, df2, df3, df4, df5, df6, df7, df8, df9, df10, df11, df12)
```


### missing values

```{r}
apply(bike, 2, function(x) sum(is.na(x)))
```

Wir werden zwei DAtensätze erstellen. Bike 1 enthält keine Daten ohne Geburtsjahr und Bike 2 enthält interpolierte Geburtsjahre. So können wir später vergleichen ob die interpolation einen Einfluss auf die statistik hat.


```{r}
bike <- na.omit(bike)
apply(bike, 2, function(x) sum(is.na(x)))
test <- read_rds("Data/Bike_Data_Mrz.RDS")
apply(test, 2, function(x) sum(is.na(x)))
test <- na.omit(test)
apply(test, 2, function(x) sum(is.na(x)))
sum(bike$usertype == "Customer")
```


### tidy data

### agregate data

 Nach einer Diskussion haben wir festgestellt das sich zwei interessante Fragen auftun.
 
 1. Können wir die Nutzerzahlen pro STation pro Stunde vorraussagen ?   und
 2. Können wir die Nutzerzahlen pro Tag in abhängigkeit zum Wetter vorraussagen?

## visualization

### heat map

### choropleth map

## analytics

### split data

### regression

### knn

#### cross validation

## prediction



## Sources
https://www.kaggle.com/mathijs/weather-data-in-new-york-city-2016
https://www.citibikenyc.com/system-data